# 陈版主

提问人：天之蓝 2022 时间：2023-09-25 16:48:51
请教下，陈版主，对 16 号文租赁双边确认递延的规定出来后，对于在 22 年之前已经到期的租赁，在 23 年会计政策变更时这个已到期的租赁需要做会计政策变更吗？此租赁项目的租赁期是21-22.9月，在 21 年采用新租赁准则，如果进行会计政策变更，这个会影响 21 年和 22 年未分配利润、递延所得税资产负债，影响 23 年期初权益表中数据

回答人：chenyiwei
解释 16 号第一条的衔接规定是“对于在首次施行本解释的财务报表列报最早期间的期初至本解释施行日之间发生的适用本解释的单项交易，企业应当按照本解释的规定进行调整。对于在首次施行本解释的财务报表列报最早期间的期初因适用本解释的单项交易而确认的租赁负债和使用权资产，以及确认的弃置义务相关预计负债和对应的相关资产，产生应纳税暂时性差异和可抵扣暂时性差异的，企业应当按照本解释和《企业会计准则第 18 号——所得税》
的规定，将累积影响数调整财务报表列报最早期间的期初留存收益及其他相关财务报表项目。企业进行上述调整的，应当在财务报表附注中披露相关情况。”。
据此，由于 2023 年年报的比较期间是 2022 年度，即“财务报表列报最早期间的期初”是 2022 年 1 月 1 日，故 2022 年度内的交易也应当按照该规定调整，即使该项租赁已在 2022 年内结束。相关事项对 2022 年 1 月 1 日留存收益的影响金额直接调整最早比较期间期初的留存收益，对 2022 年度损益的影响调整利润表中的 2022 年度比较数据。